臺灣臺中地方法院刑事判決　　　　　　　100年度訴字第219號
公　訴　人　臺灣臺中地方法院檢察署檢察官
被　　　告　談庚嘉
指定辯護人　本院公設辯護人蔡育萍
上列被告因違反毒品危害防制條例案件，經檢察官提起公訴（99
年度偵字第17800號），本院判決如下：
    主    文
談庚嘉販賣第一級毒品，處有期徒刑肆年。
販賣所得新台幣壹仟元沒收，如全部或一部不能沒收時，以其財
產抵償之。
    犯罪事實
一、談庚嘉明知海洛因為毒品危害防制條例第2條第2項第1款所
    列管之第一級毒品，不得任意持有、販賣，竟基於意圖營利
    之犯意，於民國99年6月9日晚間11時許，在臺中市○○路○
    段287巷7號6樓田佳麗住處，販賣新臺幣（下同）1000元之
    海洛因予田佳麗1次，供田佳麗施用，並於有偵查權之公務
    員尚未發覺前，向前來偵辦之員警李尚華自首販賣毒品之犯
    罪事實而願接受裁判。
二、案經臺中市警察局第二分局報告臺灣臺中地方法院檢察署檢
    察官偵查起訴。
    理    由
一、按現行刑事訴訟法為保障被告之反對詰問權，排除具有虛偽
    危險性之傳聞證據，以求實體真實之發見，於該法第一百五
    十九條第一項明定被告以外之人於審判外之言詞或書面陳述
    ，除法律有規定者外，不得作為證據。又被告以外之人於審
    判外之陳述，雖不符前四條之規定（即刑事訴訟法第一百五
    十九條之一至同條之四），而經當事人於審判程序同意作為
    證據，法院審酌該言詞陳述或書面陳述作成時之情況，認為
    適當者，亦得為證據，當事人、代理人或辯護人於法院調查
    證據時，知有第一百五十九條第一項不得為證據之情形，而
    未於言詞辯論終結前聲明異議者，視為有前項之同意，刑事
    訴訟法第一百五十九條之五定有明文。本件檢察官、被告並
   未就被告以外之證人即李承哲於審判外（警詢及偵查中）之
   陳述有所爭執，且迄於言詞辯論終結前，均未主張有刑事訴
   訟法第一百五十九條第一項不得為證據之情形，是應認已同
   意卷內證據均得作為證據，且經本院審酌後，認無不適當之
   情形，應認本案調查之卷內證據均有證據能力，合先敘明。
二、訊據被告談庚嘉對於上揭販賣第一級毒品之犯罪事實坦承不
    諱，核與證人即田佳麗之配偶李承哲於警詢、偵訊時所述相
    符，並有證人李承哲持用之0000000000號行動電話與談庚嘉
    持用之0000000000號行動電話通聯紀錄附卷可稽。被告上開
    犯行，洵堪認定。
三、核被告談庚嘉所為係犯毒品危害防制條例第四條第一項之販
    賣第一級毒品罪。被告於犯罪未發覺前向承辦之員警自首販
    賣毒品，有警訊筆錄一份附卷可佐(證人李承哲於警詢時僅
    供稱被告提供海洛因予田嘉麗，被告則承認販賣之情)，依
    刑法第六十二條前段減輕其刑（法定死刑部分減輕為無期徒
    刑，無期徒刑部分減輕為二十年以下、十五年以上有期徒刑
    ，法定刑有期徒刑及併科罰金部分均減至二分之一）。又被
    告於偵查中及審理中均坦承自白犯罪，爰依毒品危害防治條
    例第十七條第二項遞減輕其刑。又被告販賣第一級毒品數量
    甚微，獲益不大，依罪刑相當性及比例原則，情節尚堪憫恕
    ，在客觀上足以引起一般人之同情，是依刑法第五十九條之
    規定酌量遞減輕其刑。爰審酌被告犯罪之動機、目的、所生
    危害及犯後坦承犯行等一切情狀，量處如主文所示之刑。販
    賣第一級毒品所得新台幣一千元，依毒品危害防治條例第十
    九條第一項採義務沒收主義，雖未扣案，依法應諭知沒收，
    如全部或一部不能沒收時，以其財產抵償之。
據上論斷，應依刑事訴訟法第二百九十九條第一項前段，毒品危
害防制條例第四條第一項、第十七條第二項、第十九條第一項，
刑法第十一條、第六十二條前段、第五十九條，判決如主文。
本案經檢察官劉文賓到庭執行職務。
中    華    民    國  100    年    3    月    15    日
               刑事第六庭   審判長法  官  鍾堯航
                                  法  官  黃佩韻
                                  法  官  郭德進
以上正本證明與原本無異。
如不服本判決應於收受判決後10日內向本院提出上訴書狀，並應
敘述具體理由；其未敘述上訴理由者，應於上訴期間屆滿後20日
內向本院補提理由書（均須按他造當事人之人數附繕本）「切勿
逕送上級法院」。
                                  書記官  陳惠玲
中    華    民    國  100    年    3    月    15    日
附錄論罪科刑法條：
毒品危害防制條例第4條第1項
製造、運輸、販賣第一級毒品者，處死刑或無期徒刑；處無期徒
刑者，得併科新臺幣 2 千萬元以下罰金。